臺灣雲林地方法院小額民事判決
                                    110年度港小字第99號
原      告  滙誠第一資產管理股份有限公司

法定代理人  莊仲沼  


訴訟代理人  粘舜強  
被      告  余坤霖即余宏宜


上列當事人間請求給付簽帳卡消費款事件，本院於民國110年8月
19日言詞辯論終結，判決如下：
    主  文
原告之訴駁回。
訴訟費用由原告負擔。
    事實及理由
一、原告起訴主張：被告前向訴外人台北富邦銀行股份有限公司
    （下稱台北富邦銀行）申請信用卡簽帳消費，詎被告截至民
    國95年9月12日止尚積欠新臺幣（下同）8萬9,731元（其中
    本金為7萬9,680元）未給付，而該債權業經台北富邦銀行讓
    與給原告，屢經催討，未獲置理，為此爰依信用卡契約及債
    權讓與之法律關係提起本件訴訟等語。並聲明：被告應給付
    原告新臺幣（下同）8萬9,731元，及其中7萬9,680元自95年
    9月13日起至清償日止，按週年利率百分之15計算之利息。
二、被告則以：本案請求權已罹於時效，被告主張時效抗辯拒絕
    給付等語資為抗辯，並聲明：原告之訴駁回。
三、本院之判斷：
  ㈠按請求權，因十五年間不行使而消滅，但法律所定期間較短
    者，依其規定；利息、紅利、租金贍養費、退職金及其他一
    年或不及一年之定期給付債權，其各期給付請求權，因五年
    間不行使而消滅；消滅時效，自請求權可行使時起算，因下
    列事由而中斷：一、請求。二、承認。三、起訴。時效因請
    求而中斷者，若於請求後六個月內不起訴，視為不中斷；時
    效完成後，債務人得拒絕給付；主權利因時效消滅者，其效
    力及於從權利，民法第125 條、第126 條、第128 條前段、
    第129 條第1 項、第130 條、第144 條第1 項、第146 條前
    段分別定有明文。
  ㈡經查，依原告所提出交易明細所示，被告自94年1月後即未依
    約繳款【見本院110年度司促字第2175號卷（下稱司促卷）
    第5-6頁】，則依約被告對任何一宗債務不依約清償，原告
    得將被告債務視為到期，因此，原告得依上開約定將被告之
    債務視為到期，而使原告之請求權處於得行使之狀態。經推
    算被告之下次應繳款之時間應為94年2月間，則原告至遲得
    於94年3月1 日間將被告之債務視為全部到期而使原告之請
    求權處於得行使之狀態並起算時效。時效起算後，未見原告
    提出其他證據證明有任何中斷時效之行為，且原告亦未主張
    其有中斷時效事由，則上開請求權自94年3月1 日起算，最
    晚應於109 年2月29日消滅時效完成。茲原告遲至110年3月1
    9日始具狀向本院聲請對被告發支付命令，有原告所提支付
    命令聲請狀暨本院收文章在卷可憑（見司促卷第1 頁），原
    告行使請求權時，其消費款本金請求權已逾15年而消滅時效
    完成，被告依前揭規定主張拒絕給付，自屬有理。而利息為
    消費款本金之從權利，亦應與其消費款本金請求權同時罹於
    時效而消滅（最高法院99年度第5 次民事庭會議決議意旨參
    照），則被告主張利息債權，亦因時效完成而拒絕給付，同
    屬有據。
四、從而，原告請求被告應給付之消費借貸債權既已全部罹於時
    效，被告並已行使時效抗辯而拒絕給付，則原告請求被告應
    給付8萬9,731元，及其中7萬9,680元自95年9月13日起至清
    償日止，按週年利率百分之15計算之利息，為無理由，應予
    駁回。
五、訴訟費用負擔之依據：民事訴訟法第78條。
中　　華　　民　　國　　110 　年　　8 　　月　　25　　日
                      北港簡易庭  法  官  簡廷恩
以上正本證明與原本無異。
如不服本判決，應於送達後20日內，向本院北港簡易庭提出上訴
狀並表明上訴理由（以判決違背法令為限），如於本判決宣示後
送達前提起上訴者，應於判決送達後20日內補提上訴理由書（須
附繕本）（上訴理由應記載原判決所違背之法令及其具體內容、
依訴訟資料可認為原判決有違背法令之具體事實）。
中　　華　　民　　國　　110 　年　　8 　　月　　25　　日
                                  書記官  伍幸怡